【裁判字號】    95,抗,972
【裁判日期】    950821
【裁判案由】    假處分
【裁判全文】
臺灣高等法院民事裁定                   95年度抗字第972號
    抗  告  人  乙○○
    訴訟代理人  甲○○
上列抗告人因與華南商業銀行股份有限公司間假處分事件，對於
中華民國95年4月14日臺灣臺北地方法院95年度裁全字第4681號
裁定提起抗告，本院裁定如下：
    主  文
抗告駁回。
抗告訴訟費用由抗告人負擔。
    理  由
一、相對人華南商業銀行股份有限公司主張：案外人亞航微波科
    技股份有限公司積欠其委任保證款項新台幣20,017,350元未
    償，由案外人王蓋華負連帶保證責任，詎王蓋華竟將其所有
    坐落台北市○○段○○段242 -13地號土地應有部分10,000分
    之168及其上門牌號碼台北市○○路○段47號7樓建物（建號
    1871、1947、1948號）（以下稱系爭房地），以贈與為原因
    無償移轉予其配偶即抗告人，為防止抗告人再為移轉，爰聲
    請禁止抗告人就上開不動產為移轉處分之假處分等語。抗告
    人則以：其並非相對人之債務人，相對人亦未釋明有日後不
    能強制執行或甚難執行之虞，原裁定命為假處分，於法不合
    等語。
二、債權人就金錢請求以外之請求，欲保全強制執行者，得聲請
    假處分。假處分，非因請求標的之現狀變更，有日後不能強
    制執行，或甚難執行之虞者，不得為之。請求及假處分之原
    因，應釋明之。前項釋明如有不足，而債權人陳明願供擔保
    或法院認為適當者，法院得定相當之擔保，命供擔保後為假
    處分，觀民事訴訟法第532條、第526條第1項、第2項、第
    533條規定自明。相對人係主張其對甲○○有委任保證之金
    錢債權，因甲○○與抗告人通謀，將系爭房地無償贈與予抗
    告人，以逃避相對人日後對甲○○之強制執行等情，已據其
    提出委任保證契約書、履約保證金連帶保證書影本及土地及
    建物登記簿謄本以為釋明。抗告意旨謂相對人未為釋明，尚
    非可採。又相對人係主張其將依民法第244條請求撤銷抗告
    人、甲○○間之贈與及移轉系爭房地之行為，並回復系爭房
    地為甲○○之名義，是抗告人顯為相對人行使民法第244條
    第4項權利時之義務人，從而其以抗告人為假處分事件之債
    務人，亦無不合。原裁定認依民事訴訟法第532條規定，得
    由相對人供擔保以代釋明，法律見解，固有未洽，然其依相
    對人之聲請，准其於供擔保後，為假處分。結論尚無不合，
    抗告意旨指摘原裁定不當，仍無理由，應予駁回。至於抗告
    人請求命相對人限期起訴者，非本件得審判之範圍，應由抗
    告人另向原法院聲請，併予敘明。
三、據上論結，本件抗告為無理由。爰裁定如主文。
中    華    民    國    95    年    8     月    21    日
                    民事第九庭
                        審判長法  官   黃熙嫣
                              法  官   李昆曄
                              法  官   呂太郎
正本係照原本作成。
本裁定除以適用法規顯有錯誤為理由，並經本院許可外，不得再
抗告。如提起再抗告，應於收受後10日內委任律師為訴訟代理人
向本院提出再抗告狀。並繳納再抗告費新台幣一千元。
中    華    民    國    95    年    8     月    23    日
                              書記官    黃千鶴


司法院資訊處製作；財團法人民間司法改革基金會備份。
